【裁判字號】    98,審訴,2
【裁判日期】    980213
【裁判案由】    違反毒品危害防制條例
【裁判全文】
臺灣新竹地方法院刑事判決               98年度審訴字第2號
公  訴  人  臺灣新竹地方法院檢察署檢察官
被      告  甲○○
                    7 號
上列被告因違反毒品危害防制條例案件，經檢察官提起公訴（97
年度毒偵字第2237號、第2255號、第2218號），本院裁定以簡式
審判程序審理，判決如下：
    主  文
甲○○施用第一級毒品，累犯，處有期徒刑捌月；又施用第一級
毒品，累犯，處有期徒刑捌月；又施用第一級毒品，累犯，處有
期徒刑捌月，扣案之海洛因壹包（驗後餘重零點零玖壹公克），
沒收銷燬之；又施用第二級毒品，累犯，處有期徒刑參月；又施
用第二級毒品，累犯，處有期徒刑參月。應執行有期徒刑貳年，
扣案之海洛因壹包（驗後餘重零點零玖壹公克），沒收銷燬之。
     事  實
一、甲○○前有違反槍砲彈藥刀械管制條例之前科，最近1 次於
    民國95年間因誣告案件，經本院以95年度訴字第667 號判決
    判處有期徒刑4月確定，於96年7月1日執行完畢。
二、又其於88年間因初犯施用毒品案件，經本院以88年度毒聲字
    第954 號裁定送觀察勒戒，因無繼續施用毒品之傾向，於88
    年7 月2 日執行完畢釋放，並經臺灣新竹地方法院檢察署檢
    察官以88年度偵字第2171號、第4980號為不起訴處分確定；
    又於94年間因2 犯施用毒品案件，經本院以94年度毒聲字第
    320 號裁定送觀察勒戒，因無繼續施用毒品之傾向，於94年
    8 月15日執行完畢釋放，並經臺灣新竹地方法院檢察署檢察
    官以94年度毒偵字第370 號、第472 號為不起訴處分確定。
三、仍不知悔改，於觀察、勒戒執行完畢釋放後5 年內，復基於
    施用第一級毒品海洛因之犯意，分別於(1)97年10月16日下午
    4 時34分許、(2)97年10月30日上午10時14分許，各在警局採
    尿時起各往前回溯26小時內之某時，(3)97年11月19日下午4
    時許，各在不詳地點，以將海洛因粉末放入其所有之注射針
    筒加水稀釋後注射血管之方式，分別施用海洛因1 次。又另
    行起意，基於施用第二級毒品安非他命之犯意，分別於(1)97
    年10月16日下午4 時34分許、(2)97年10月30日上午10時14分
    許，各在警局採尿時起各往前回溯96小時內之某時，在不詳
    地點，以將安非他命放入其所有之玻璃球內點火燒烤吸食煙
    氣之方式，分別施用安非他命1 次。嗣分別於(1)97年10月16
    日下午3 時40分許，因另案遭通緝而在新竹市○○路○ 段50
    7 號前為警查獲；(2)97年10月30日上午8 時40分許，經警持
    搜索票在其位於新竹市○○街137 巷8 弄17號住處；(3)97年
    11月19日下午6 時35分許，在新竹市○○路○ 段90號便利商
    店前經警盤查，在其身上扣得海洛因1 包（驗後餘重0.091
    公克），而查知上情。
四、案經新竹市警察局移請、新竹市警察局第二分局報請臺灣新
    竹地方法院檢察署檢察官偵查起訴。
     理  由
一、被告甲○○所犯毒品危害防制條例第10條第1 項施用第一級
    毒品罪及同條例第2 項施用第二級毒品罪，均非為死刑、無
    期徒刑、最輕本刑為3 年以上有期徒刑之罪或高等法院管轄
    第一審案件，其於準備程序進行中先就被訴事實為有罪之陳
    述，本院認為合於刑事訴訟法第273 條之1 第1 項之規定，
    裁定進行簡式審判程序，先予敘明。
二、認定犯罪事實所憑之證據及理由：
（一）被告甲○○於警詢、檢察官訊問時及本院審理時均坦白承
      認。
（二）新竹市警察局辦理煙毒、麻醉藥品案尿液送驗受檢人真實
      姓名代號對照表暨送驗登記簿2 件、新竹市警察局刑警大
      隊偵三隊毒品案件尿液送驗受檢人真實姓名代號對照表1
      件、台灣尖端先進生技醫藥股份有限公司97年10月31日、
      同年11月5 日、同年11月27日濫用藥物檢驗報告3 件，證
      明被告有施用第一、二級毒品之事實。
（三）扣押物品清單1 件、交通部民用航空局航空醫務中心97年
      12月12日航藥鑑字第0976165 號毒品鑑定書1 件，證明扣
      案之白色粉末1 包，確實含有海洛因之成分，以佐證被告
      施用毒品之事實。
（四）被告於94年間因2 犯施用毒品案件，經本院以94年度毒聲
      字第320 號裁定送觀察勒戒，因無繼續施用毒品之傾向，
      於94年8 月15日執行完畢釋放，並經臺灣新竹地方法院檢
      察署檢察官以94年度毒偵字第370 號、第472 號為不起訴
      處分確定等情，有臺灣新竹地方法院檢察署刑案資料查註
      紀錄表及臺灣高等法院被告前案紀錄表各1 份在卷可佐，
      則被告於觀察、勒戒執行完畢釋放後，5 年內再施用第一
      級毒品海洛因及第二級毒品安非他命之事證明確，均應依
      法論科。
三、論罪科刑之理由：
（一）核被告所為，分別係犯毒品危害防制條例第10條第1 項之
      施用第一級毒品罪、同條第2 項之施用第二級毒品罪。其
      施用前持有第一級毒品海洛因、第二級毒品安非他命之低
      度行為，應分別為施用之高度行為所吸收，均不另論罪
（二）其所犯3 次施用第一級毒品罪及2 次施用第二級毒品罪，
      犯意各別，行為不同，應予分論併罰。
（三）被告前有事實欄一、所載之前科犯行，於96年7 月1 日執
      行完畢等情，有臺灣新竹地方法院檢察署刑案資料查註紀
      錄表及臺灣高等法院被告前案紀錄表各1 份在卷可供參考
      ，其受徒刑之執行完畢後，5 年之內再犯有期徒刑以上刑
      之上開各罪，均為累犯，均應依法加重其刑。
（四）爰審酌被告經執行觀察、勒戒後仍未戒除毒癮、施用毒品
      嚴重危害其身心健康、施用海洛因與安非他命之次數及坦
      承犯行態度良好等一切情狀，分別量處如主文所示之刑，
      並定其應執行之刑。
（五）扣案之第一級毒品海洛因一包（驗後餘重0.091 公克），
      應依毒品危害防制條例第18條第1 項前段之規定沒收銷燬
      之。
四、適用法律：
（一）刑事訴訟法第273 條之1 、第299 條第1項前段。
（二）毒品危害防制條例第10條第1 項、第2 項、第18條第1項
      前段。
（三）刑法第11條、第47條第1項、第51條第5款。
本案經檢察官陳麗芬到庭執行職務。
中    華    民    國    98    年    2     月    13    日
                  刑事第九庭  法  官      魏瑞紅
以上正本證明與原本無異。
如不服本判決應於收受本判決後十日內向本院提出上訴書狀，其
未敘述上訴理由者，並得於提起上訴後二十日內向本院補提理由
書狀 (均須按他造當事人之人數附繕本)「切勿逕送上級法院」
。
中    華    民    國    98    年    2     月    13    日
                              書記官      吳月華
附錄本案論罪科刑法條全文：
毒品危害防制條例第十條
施用第一級毒品者，處六月以上五年以下有期徒刑。
施用第二級毒品者，處三年以下有期徒刑。


司法院資訊處製作；財團法人民間司法改革基金會備份。
